# 境外租赁疑问

提问人：wx_6160292c64e2 时间：2023-05-16 18:26:51
公司记账本位币是人民币，新增一个涉及境外租赁，合同约定的月租金是越南币，实际支付是美元支付。每月支付的美元由于汇率波动导致实际支付金额是变动的。
请问陈版主，是否可以按照签约时点的越南币汇率，计算使用权资产和租赁负债，每月支付美元折算人民金额和租赁付款额金额的差额，计入汇兑损益？

回答人：chenyiwei
可以这样处理。
使用权资产是非货币性资产，但租赁负债是货币性负债，因此对于租赁负债应和其他外币货币性负债项目一样，每月末确认汇兑损益计入“财务费用——汇兑损益”。